【裁判字號】    97,交聲,21
【裁判日期】    970123
【裁判案由】    違反道路交通管理處罰條例
【裁判全文】
臺灣宜蘭地方法院交通事件裁定          97年度交聲字第21號
原處分機關  交通部公路總局臺北區監理所宜蘭監理站
異  議  人
即受處分人  甲○○
上列異議人即受處分人因違反道路交通管理處罰條例案件，對於
交通部公路總局臺北區監理所宜蘭監理站於民國97年1月8日所為
之處分（原處分案號：宜監字第裁43-Q00000000號）聲明異議，
本院裁定如下：
    主  文
異議駁回。
    理  由
一、原處分意旨略以：異議人即受處分人甲○○於民國96年12月
    9 日下午5時40分許，將其所有之4757-SN號自用一般小客貨
    車停放在羅東鎮○○路42號前設有禁止停車標線處，經警舉
    發（舉發案號：宜警交字第Q00000000 號），原處分機關乃
    依道路交通管理處罰條例第56條1項第4款規定，裁處新臺幣
    （下同）900元。
二、異議意旨略以：伊於96年12月9日下午5時許開車返回其位於
    羅東鎮○○路42之1 號住處用餐，並將車子停放在家門前，
    該處是黃線可暫時停車，而不是紅線，員警到場後，伊太太
    立即打手機通知伊將車子開走，但員警依然開單，且該時伊
    汽車後面有好幾部機車停放在紅線上，警員不前去取締，反
    而取締伊停車在黃線上云云。
三、按汽車駕駛人在設有禁止停車標線之處所停車者，處600 元
    以上1,200元以下罰鍰，道路交通管理處罰條例第56條第1項
    第4 款定有明文。而所謂停車係指車輛停放於道路兩側或停
    車場所，而不立即行駛之謂；所謂臨時停車則指車輛因上下
    人、客，裝卸物品，其引擎未熄火，停止時間未滿3 分鐘，
    保持立即行駛之狀態，道路交通管理處罰條例第條第9 款及
    第10款亦定有明文。又設於路側之黃色實線，係用以禁止停
    車；設於路側之紅色實線，則係用以禁止臨時停車，道路交
    通標誌標線號誌設置規則第149條第1項第1款第4目及第5 目
    亦分別訂有明文。
四、異議人坦認其將汽車停放在路側之黃色實線上返家用餐，並
    有舉發照片2 張在卷可資參照，依舉發照片所示，異議人之
    汽車停於該處已達3 分鐘，車上及車旁均無人留置看守，且
    該時天色已暗，引擎尚未熄火之汽車衡情應開亮頭燈，然異
    議人之汽車並未開亮頭燈，顯已熄火而非屬臨時停車，揆諸
    上揭規定，足認異議人違規事實明確。又異議人辯稱：伊汽
    車後面尚有好幾部機車停放在紅線上云云，然此無解於異議
    人違規之事實，所辯不足採。
五、綜上，本件異議人確有在禁止停車處所違規停放汽車之事實
    ，原處分機關依道路交通管理處罰條例第56條第1項第4款、
    違反道路交通管理事件統一裁罰基準及處理細則第43條、第
    44條、第67條之規定，裁處異議人罰鍰900 元，核無不當。
    本件聲明異議為無理由，應予駁回，爰依道路交通案件處理
    辦法第19條，裁定如主文。
中    華    民    國    97    年    1     月    23    日
                  交通法庭法  官   楊坤樵
以上正本證明與原本無異。
如不服本裁定，應於裁定送達後5日內，向本院提出抗告狀。（
應附繕本）
                          書記官   謝佩欣
中    華    民    國    97    年    1    月     24    日


司法院資訊處製作；財團法人民間司法改革基金會備份。
